臺灣臺南地方法院家事判決　九十三年度婚字第四七九號
　　原　告　甲○○○
　　被　告　乙○○
　　　　　　　　　　　居台南縣.
右當事人間請求離婚事件，經本院於民國九十三年八月二十三日言詞辯論終結，判決
如左：
    主      文
原告之訴駁回。
訴訟費用由原告負擔。
    事實及理由
一、原告主張：
    兩造於民國六十九年四月三十日結婚，婚後育有二名子女均已成年，兩造婚姻關
    係目前仍在存續中，惟被告個性喜怒無常，像一顆不定時炸彈般，又因被告猜疑
    心重，故時常動手毆打原告，或以言語羞辱原告、遷怒小孩，復於九十三年五月
    二十七日晚間十時二十分在台南縣善化鎮○○里○○路十一號之住宅內毆打原告
    ，致原告受有右頰及後枕部挫傷瘀腫、右臂瘀傷、左踝扭傷、右臀一處紅腫之傷
    害，爰依民法第一千零五十二條第一項第三款之規定，並提出戶籍謄本一份及診
    斷證明書一紙為證，聲明請求判決兩造離婚。
二、被告抗辯：
    九十三年五月二十七日晚間十時二十分與原告起爭執而徒手毆打原告臉頰，但被
    告對原告之暴力有時並非故意，而被告雖然脾氣不好，但被告很顧家，兩造可能
    係因溝通不良，被告希望兩造可以從頭開始生活，並請求駁回原告之聲請。
三、兩造不爭執事項：
（一）原告與被告係夫妻關係，婚後育有子女二人均已成年，且有原告提出之戶籍謄
      本一份為憑。
（二）九十三年五月二十七日晚間十時二十分在台南縣善化鎮○○里○○路十一號之
      住宅內毆打原告，致原告受有右頰及後枕部挫傷瘀腫、右臂瘀傷、左踝扭傷、
      右臀一處紅腫之傷害等情，有診斷證明書一紙為證，亦為被告所不爭執，自可
      信原告此部分主張為真實。
四、得心證之理由：
    按夫妻之一方受他方不堪同居之虐待者，他方得向法院請求離婚，民法第一千零
    五十二條第一項第三款定有明文。復按民事訴訟法第二百七十七條之規定，當事
    人主張有利於己之事實者，就其事實有舉證責任。本件原告主張被告個性喜怒無
    常，像一顆不定時炸彈般，又因被告猜疑心重，故時常動手毆打原告，或以言語
    羞辱原告、遷怒小孩等情，雖證人即兩造子女吳盈德於本院審理時證稱「我媽媽
    的精神壓力很大，媽媽不管做什麼事情，爸爸都會嫌東嫌西，會惡言相向，對我
    們子女的壓力也很大：：：我雖然沒有看過爸爸動手，但是我在事後有聽過爸爸
    會打人，而且不只一次」及證人即兩造子女吳盈勳證述「：：：他們之間若有爭
    吵，我都不在家，他們之間的事情我不太清楚，都是經過媽媽轉述給我聽，其實
    這幾年應該是五月二十七日那次的事情比較嚴重而已，其他可能都只是吵吵架而
    已，我不太有印象。」等語（均見本院九十三年八月二十三日言詞辯論筆錄），
    惟就證人之證詞觀之，並無法得知被告對原告動手之頻率及輕重，亦無從得知原
    告所受之傷勢輕重，自難據此認定原告已受有被告不堪同居之虐待。本院斟酌原
    告雖證明於九十三年五月二十七日遭受被告之毆打，惟此僅可認定為單一事件，
    而原告復未證明其他遭受被告之傷害之情事及傷害輕重，自難認原告主張遭受被
    告之虐待情節已達一般人均無法忍受之境地為真，故原告主張受有被告不堪同居
    之虐待即因欠缺證據加以證明而難以採信。從而，原告以其受有被告不堪同居之
    虐待為由請求離婚，並無理由，不應准許。
五、結論：原告之訴，為無理由，依民事訴訟法第七十八條，判決如主文。
中      華      民      國    九  十  三    年    九    月      六      日
                                    臺灣臺南地方法院家事庭
~B法      官　王  獻  楠
右為正本係照原本作成。
如對本判決上訴，須於判決送達後二十日內向本院提出上訴狀。
中      華      民      國    九  十  三    年    九    月      六      日
~B法院書記官　蘇  玲  錦
